臺灣高等法院高雄分院刑事判決
111年度金上訴字第244號
上  訴  人  
即  被  告  廖裕紳



上列上訴人因詐欺等案件，不服臺灣高雄地方法院111年度金訴
字第42號，中華民國111年6月9日第一審判決（起訴案號：臺灣
高雄地方檢察署〈下稱高雄地檢〉110年度偵字第2222、8527、127
70號），提起上訴，本院判決如下：
    主  文
上訴駁回。
    事  實
一、己○○已預見具「牟利性」之有結構詐欺集團盛行，提供金融
    機構帳戶予他人使用，且依照他人指示持金融機構帳戶之存
    摺、提款卡及密碼前往領取款項後交付，所提供之帳戶可能
    作為詐欺集團成員詐欺取財供被害人匯款使用，施孲惠(已
    據原審判決有罪確定)亦可預見為他人轉交來路不明之款項
    可能為詐欺所得，且其等均可預見依指示提款後交付他人更
    可能使被害人贓款流入詐欺集團掌控致去向不明，己○○、施
    孲惠仍不違背其本意，而與真實姓名年籍不詳、暱稱「陽旭
    」之不詳成年人，共同意圖為自己不法之所有，基於三人以
    上共同詐欺取財、洗錢未必故意之犯意聯絡及參與前揭詐欺
    犯罪組織未必故意之犯意，於民國109年8月間某日，加入「
    陽旭」所屬三人以上，以實施詐術為手段，具有持續性、牟
    利性之有結構性組織之詐欺集團，由施孲惠擔任收簿手及收
    取贓款（俗稱收水）之角色，己○○則提供其所有之中國信託
    商業銀行（下稱中信銀行）帳號000-000000000000號帳戶（
    下稱己○○帳戶）及其配偶簡羽禎所有玉山銀行帳號000-0000
    000000000號帳戶（下稱簡羽禎帳戶，簡羽禎經檢察官另為
    不起訴處分）予施孲惠，並由己○○擔任提款車手工作，己○○
    則可取得提領款項之1.5%作為報酬，施孲惠再將上開帳戶資
    料提供予「陽旭」所屬詐欺集團成員，做為詐欺他人後匯款
    之用；另推由該詐欺集團身分不詳成員於109年8月間，對附
    表一編號1至6所示之人，以其上所示之方式施用詐術，致附
    表一編號1至6之人信以為真而陷於錯誤，乃依指示於附表一
    編號1至6所示時間匯款至上開己○○、簡羽禎帳戶，再由己○○
    於109年8月11日、同年月12日、同年月15日、同年月17日、
    同年月18日、同年月19日、同年月26日以臨櫃或ATM提款方
    式提領款項後交予施孲惠，施孲惠復將款項轉交予「陽旭」
    方面，以此等方法掩飾、隱匿匯入款項之本質、來源、去向
    、所在。
二、案經戊○○、庚○○訴由屏東縣政府警察局里港分局、乙○○、丁○○、丙○○、甲○○訴由高雄市政府警察局苓雅分局報告高雄地
    檢檢察官偵查起訴。
    理  由
一、程序部分
　㈠原審被告吳文慶、施孲惠(原名施懿宸)於原審判決有罪後，
    未據上訴已確定。
　㈡按被告以外之人於審判外之言詞或書面陳述，屬傳聞證據，
    原則上不得作為證據；惟按被告以外之人於審判外之陳述，
    雖不符刑事訴訟法第159條之1至第159條之4之規定，而經當
    事人於審判程序同意作為證據，法院審酌該言詞陳述或書面
    陳述作成時之情況，認為適當者，亦得為證據，刑事訴訟法
    第159條第1項、第159條之5第1項分別定有明文。查本判決
    所引用屬於傳聞證據之部分，均已依法踐行調查證據程序，
    且檢察官及被告於本院審理時，均明示同意有證據能力（本
    院卷第104頁），基於尊重當事人對於傳聞證據之處分權，
    及證據資料愈豐富愈有助於真實發現之理念，本院審酌該等
    證據作成時情況，並無違法取證之瑕疵，且無顯不可信之情
    形，以之作為證據應屬適當，自均有證據能力。
二、認定犯罪事實所憑之證據及理由：
　㈠上揭事實，業據上訴人即被告己○○（下稱被告）於本院審理
    時坦承不諱（本院卷第147頁），核與證人即被告己○○配偶
    簡羽禎於警詢證述相符，並有附表三各編號所示之證據，及
    被告帳戶基本資料、自動化交易LOG資料-財金交易、存款交
    易明細、監視器錄影畫面截圖16張、中信銀行109年12月29
    日中信銀字第109224839328151號函暨被告帳戶自動化交易L
    OG資料-財金交易、提款交易憑證3紙、被告提供通訊軟體Te
    legram軟體截圖2張、簡羽禎帳戶基本資料、歷史交易明細
    等件在卷可佐，足認被告上揭任意性自白核與事實相符，應
    堪採信。
　㈡公訴意旨雖未載明本案詐欺集團尚有暱稱「陽旭」之人，然
    此部分業據被告於原審供述「陽旭」是同案被告施孲惠在柬
    埔寨認識之友人，是「陽旭」要其幫忙提款等語在卷（金訴
    卷第133-143頁），而施孲惠亦供稱係其柬埔寨之朋友請其
    代收該筆款項，其將被告提領之款項交予柬埔寨認識之友人
    指定之人（偵卷1第43頁），堪認該詐欺集團確有被告所稱
    暱稱「陽旭」之成員。
　㈢綜上所述，本案事證明確，被告前開犯行，均堪認定。
三、論罪：
  ㈠按刑罰責任之評價與法益之維護息息相關，對同一法益侵害
    為雙重評價，是過度評價；對法益之侵害未予評價，則為評
    價不足，均為法之所禁。又加重詐欺罪，係侵害個人財產法
    益之犯罪，其罪數之計算，核與參與犯罪組織罪之侵害社會
    法益有所不同，審酌現今詐欺集團之成員皆係為欺罔他人，
    騙取財物，方參與以詐術為目的之犯罪組織。倘若行為人於
    參與詐欺犯罪組織之行為繼續中，先後多次為加重詐欺之行
    為，因參與犯罪組織罪為繼續犯，犯罪一直繼續進行，直至
    犯罪組織解散，或其脫離犯罪組織時，其犯行始行終結。故
    該參與犯罪組織與其後之多次加重詐欺之行為皆有所重合，
    然因行為人僅為一參與犯罪組織行為，侵害一社會法益，屬
    單純一罪，應僅就「該案中」與參與犯罪組織罪時間較為密
    切之首次加重詐欺犯行論以參與犯罪組織罪及加重詐欺罪之
    想像競合犯，而其他之加重詐欺犯行，祗需單獨論罪科刑即
    可，無需再另論以參與犯罪組織罪，以避免重複評價。是如
    行為人於參與同一詐欺集團之多次加重詐欺行為，因部分犯
    行發覺在後或偵查階段之先後不同，肇致起訴後分由不同之
    法官審理，為裨益法院審理範圍明確、便於事實認定，即應
    以數案中「最先繫屬於法院之案件」為準，以「該案件」中
    之「首次」加重詐欺犯行與參與犯罪組織罪論以想像競合。
    縱該首次犯行非屬事實上之首次，亦因參與犯罪組織之繼續
    行為，已為該案中之首次犯行所包攝，該參與犯罪組織行為
    之評價已獲滿足，自不再重複於他次詐欺犯行中再次論罪，
    俾免於過度評價及悖於一事不再理原則。至於「另案」起訴
    之他次加重詐欺犯行，縱屬事實上之首次犯行，仍需單獨論
    以加重詐欺罪，以彰顯刑法對不同被害人財產保護之完整性
    ，避免評價不足（最高法院109 年度台上字第3945號判決意
    旨參照）。 查本案詐欺集團有其組織分工，成員各自負擔
    部分行為，互為直接或間接之犯罪聯繫，由同案被告施孲惠
    擔任收簿手及收取贓款（俗稱收水）之角色，被告擔任車手
    ，另由「陽旭」聯繫被告、施孲惠提款及收款，所含人數顯
    然在3人以上，且成員間係以實施詐欺犯罪為目的，組成該
    具有牟利性之有結構性組織，為組織犯罪防制條例第2條第1
    項所稱之「犯罪組織」無訛。被告於本案參與犯罪組織部分
    ，依其之臺灣高等法院被告前案紀錄表，本案為最先繫屬於
    法院之案件，且有參與犯罪組織犯行，其參與犯罪組織之行
    為應為本案起訴效力所及，且經本院於審理中告知此部分罪
    名，本院應併予審理。
　㈡核被告所為，分別係犯：
被告 犯罪事實 罪名 己○○  附表一編號6 刑法第339條之4第1項第2款三人以上共同詐欺取財罪 洗錢防制法第14條第1項之一般洗錢罪 組織犯罪防制條例第3條第l項後段之參與犯罪組織罪（加入詐欺集團後首次參與詐欺行為）  附表一編號1至5 刑法第339條之4第1項第2款三人以上共同詐欺取財罪 洗錢防制法第14條第1項之一般洗錢罪 
  ㈢被告就附表一編號1至6各罪，均係以一行為同時觸犯上開數
    罪名，為想像競合犯，應依刑法第55條前段規定，從一重論
    以三人以上共同詐欺取財罪。被告與其等所屬詐欺集團成員
    就上開犯行間有犯意聯絡及行為分擔，應論以共同正犯。
  ㈣另詐欺取財罪既係為保護個人之財產法益而設，關於行為人
    詐欺犯罪之罪數計算，除非存在時間或空間上之全部或局部
    重疊關係，否則原則上自應依遭受詐騙之被害人人數定之；
    至於對於同一被害人以多次撥打電話之方式施以詐術或對同
    一被害人轉帳後分次提領，應可認詐欺集團主觀上係基於單
    一之共同詐欺取財之犯意，客觀上均係於密切接近之時地實
    行，侵害同一之被害人財產法益，各行為之獨立性極為薄弱
    ，故依一般社會健全觀念，在時間差距上，難以強行分開，
    在刑法評價上，應視為數個舉動之接續施行，應各以一罪論
    ，較為合理。是就本案各次犯行，被告參與之詐欺集團或對
    同一被害人一次或數次傳送訊息、撥打電話施用詐術，致其
    等陷於錯誤，再由上開被告等詐欺集團成員，對各被害人帳
    戶內之款項一次或分次予以提領，犯罪時間相近，就各別被
    害人而言，顯均係基於接續之犯意，應就附表一編號1至6所
    示各犯行，各以一罪論。又被告對附表一編號1至6所示之不
    同被害人所犯之共同詐欺取財行為，受侵害之財產監督權既
    歸屬各自之權利主體，且犯罪時間或空間亦有相當差距，自
    屬犯意各別、行為互殊，應予分論併罰。　　　　
四、上訴駁回的理由
　㈠原審認被告罪證明確，因而適用上開法律規定，並審酌被告
    正值青年，不思循正常途徑賺取生活所需，竟圖謀非法所得
    ，加入「陽旭」所屬之詐欺集團為上述取款之車手行為，影
    響金融秩序，破壞社會互信基礎，助長詐騙犯罪歪風，並增
    加查緝犯罪及告訴人、被害人尋求救濟之困難，所為更屬可
    議。另考量被告於原審不爭執客觀事實，然否認主觀犯意之
    犯後態度，且迄今亦乏填補損害之積極作為；另被告在該詐
    欺集團內擔任第一線車手之參與犯罪程度，並考量其犯罪情
    節、詐騙金額、犯罪所得，及其等智識程度、家庭及經濟狀
    況、素行等刑法第57條所列一切情狀，就被告所犯各罪，分
    別量處如附表四各該編號「主文欄」所示之刑。另依罪責相
    當及特別預防之刑罰目的，具體審酌整體犯罪過程之各罪關
    係（數罪間時間、空間、法益之異同性、所侵害法益之專屬
    性或同一性、數罪對法益侵害之加重效應等）及罪數所反應
    行為人人格及犯罪傾向等情狀綜合判斷，就被告所犯6罪，
    合併定其應執行刑為有期徒刑2年，另說明沒收之法律適用(
    詳後述)。經核原判決認事用法，核無不合，量刑及定應執
    行刑均已斟酌刑法第57條各款所列情狀，而未逾越法定範圍
    ，亦未濫用其職權，應屬適當。
　㈡被告上訴雖主張：伊有3名未成年子女需照顧，目前從事物流
    業有正當工作，原審各罪量刑及定應執行刑過重云云。然被
    告所犯刑法第339條之4第1項第2款之三人以上共同犯詐欺取
    財罪之法定刑為1年以上7年以下；參諸被告所參與6罪提領
    之被害人受詐騙金額高達新台幣(下同)376萬6,000元，各次
    詐騙情節非微，原判決對其6次犯行分別量處有期徒刑1年1
    月至1年6月，所為量刑應屬允當。又被告6罪之宣告刑共計
    為7年11月，原審定其應執行僅為有期徒刑2年，亦未過重，
    況被告並未與被害人和解，亦未賠償被害人之損害，參以被
    告正值青壯，不循正當途徑賺取錢財，參與詐欺犯罪集團擔
    任車手，貪圖可輕鬆得手之不法利益，價值觀念偏差，嚴重
    破壞社會秩序及人與人之間之信賴關係，更損害被害人之財
    產法益，量刑自難輕縱，是被告上訴主張原審量刑及定應執
    行刑過重，均無理由，應予駁回。
五、沒收
  ㈠按沒收新制係參考外國立法例，為契合沒收之法律本質，認
    沒收為刑法所定刑罰及保安處分以外之法律效果，具有獨立
    性，而非刑罰（從刑），已明定沒收為獨立之法律效果，在
    修正刑法第五章之一以專章規範，故判決主文內諭知沒收，
    已毋庸於各罪項下分別宣告沒收，亦可另立一項合併為相關
    沒收宣告之諭知，使判決主文更簡明易懂，增進人民對司法
    之瞭解與信賴（最高法院108年度台上字第1611號、106年度
    台上字第386號判決參照）。
  ㈡查被告自承其犯罪所得為提領款項之1.5％，而被告提領附表
    一各編號所示款項金額共計376萬6,000元（即匯入被告及其
    配偶簡羽禎帳戶後經被告提領之款項），依其所述犯罪所得
    應為5萬6,490元（計算式376萬6,000元×1.5％＝5萬6,490元）
    ；此部分犯罪所得應宣告沒收，並於全部或一部不能沒收或
    不宜執行沒收時，追徵其價額。另依上開說明，本案被告犯
    罪所得之沒收，可以另立一項合併為相關沒收宣告之諭知，
    爰合併於被告原審主文欄諭知沒收及追徵，不再於各罪項下
    分別宣告沒收。
  ㈢被告供本案犯罪所用之存摺、提款卡，雖係供犯罪所用之物
    ，但未經扣案，且該等物品本身價值低微，單獨存在亦不具
    刑法上之非難性，欠缺刑法上重要性，是本院認該等物品並
    無沒收或追徵之必要，故不予宣告沒收或追徵。　
六、退併辦說明：
  ㈠臺灣高雄地方法院檢察署於111年10月5日移送本院併辦意旨
    （111年度偵字第18487、18488號）略以：施孲惠（原名施
    懿宸，本案所犯業已判決確定，另為不起訴處分）於不詳時
    日加入詐騙集團，充當收簿手及收取贓款（俗稱收水）之角
    色。109年8月中旬某日，施孲惠邀約己○○提供銀行帳戶資料並
    且担當提款的工作，並應允己○○可取得提領贓款的1.5%作為
    報酬，施孲惠、己○○與幕後詐騙集團成員，共同基於三人以
    上、意圖為自己不法所有之犯意聯絡，由己○○提供其所有之
    中國信託商業銀行帳戶（帳號000000000000000：下稱本案銀
    行帳戶）予施孲惠，施孲惠再將帳號資料輾轉提供給幕後之
    詐騙集團成員，做為收受詐騙所得匯款之用，嗣該詐騙集團
    成員即共同基於意圖為自己不法所有之犯意聯絡，由該詐欺集
    團某不詳成員在「PAIRS」交友軟體上冒充女子「陳雪珊」
    ，假意欲與洪志元交往誘騙洪志元加入名為「Funbods」之
    網路投資平臺，即可投資外匯獲利云云，致洪志元陷於錯誤
    ，遂依指示陸續匯款至「陳雪珊」提供之金融帳戶，其中於
    109年8月19日匯款新台幣（下同）49萬6000元入本案銀行帳
    戶。己○○旋於當日在高雄市○○區○○○路000號中國信託銀行五
    甲分行以臨櫃取款方式將贓款領出後（含另案被害人匯入之款
    項）在高雄某地區交給施孲惠。嗣因洪志元發覺有異而報警
    處理，始循線查悉上情。因認該案銀行帳戶，與本院案件係同
    一帳戶，僅被害人不同，係一行為觸犯數罪名，核與前案有想
    像競合犯之裁判上一罪關係，為起訴效力所及，自應移請併
    案審理。
  ㈡惟查，併辦意旨所指被告所犯之罪名，雖與本院所認罪名相
    同，然經查：本件被害人分別為附表一戊○○等6名被害人，
    與併辦案件之被害人為洪志元為不同被害人，分屬不同被害
    法益，自非屬事實上一罪，或事實上同一案件，而應論以數
    罪，自不應以併辦方式為之。檢察官就併辦部分之犯罪事實
    並未起訴，自非本院所得審理範圍。又案卷併辦至本院時間
    為111年10月6日，有本院收文章在卷可憑，因本院已於111
    年9月29日辯論終結，亦無法再行言詞追加起訴，故此部分
    應由本院退回檢察署另為適法之處理。　　
據上論結，應依刑事訴訟法第368 條，判決如主文。
本案經檢察官羅水郎提起公訴，檢察官李啓明到庭執行職務。
中　　華　　民　　國　　111 　年　　10　　月　　27　　日
                  刑事第六庭    審判長法  官  李政庭
                                      法  官  王光照
                                      法  官  施柏宏
以上正本證明與原本無異。
如不服本判決應於收受本判決後20日內向本院提出上訴書狀，其
未敘述上訴理由者，並得於提起上訴後20日內向本院補提理由書
狀（均須按他造當事人之人數附繕本）「切勿逕送上級法院」。
中　　華　　民　　國　　111 　年　　10　　月　　27　　日
                                      書記官  沈怡瑩

附表一（金額單位均新臺幣/元；編號1至6依序對應起訴書附表
編號1至6）
編號 被害人 詐騙理由 匯款時間 匯款金額 匯入帳戶 1 戊○○（提出告訴） 以LINE帳號向戊○○佯稱做外匯買賣 ⑴109年8月15日10時12分 ⑵109年8月28日11時39分 ⑶109年9月4日 ⑴3萬2,000元 ⑵83萬2,000元 ⑶3萬2,000元3次 ⑴匯入己○○帳戶 ⑵⑶匯入吳○慶帳戶 　  2 庚○○（提出告訴） 遭假投資受騙 ⑴109年8月14日 ⑵109年8月17日 ⑶109年8月18日 ⑷109年9月4日 ⑴5萬元   5萬元   7萬元 ⑵10萬元2次 ⑶10萬元2次 ⑷5萬元2次 ⑴⑵⑶匯入己○○帳戶 ⑷匯入吳○慶帳戶 3 乙○○（提出告訴） 詐騙成員給予乙○○不同帳戶，請乙○○匯款，再轉成美金匯至乙○○之帳戶，一開始先以小額誘騙乙○○，嗣放長線釣大魚，嗣乙○○匯大額款項之後，即音訊全無 ⑴109年8月12日 （起訴書附表誤載為11日，見警卷2第232頁）　 ⑵109年8月18日 ⑶109年8月19日 ⑷109年8月22日 ⑸109年8月26日 ⑹109年8月27日 ⑺109年8月28日 ⑻109年9月1日 ⑼109年9月2日 ⑴3萬2,000元 ⑵10萬元 ⑶3萬元 ⑷10萬元 ⑸30萬元 ⑹5萬元   5萬元 ⑺5萬元2次 ⑻10萬元 ⑼10萬元 ⑴⑵⑶⑷匯入 己○○帳戶 ⑸⑹匯入簡○禎帳戶 ⑺⑻⑼匯入吳○慶帳戶 4 丁○○（提出告訴） FUNBODSWealth向丁○○佯稱做外匯買賣 ⑴109年8月12日 ⑵109年8月17日 ⑶109年8月26日 （起訴書附表漏載96萬元之匯款日期，警卷2第101、232頁）　 ⑴25萬元 ⑵96萬元 ⑶32萬元 ⑴⑵匯入己○○帳戶 ⑶匯入簡○禎帳戶 5 甲○○（提出告訴） 在網路認識自稱王姍姍之人，向甲○○佯稱在外匯買賣 ⑴109年8月14日 ⑵109年8月18日 ⑶109年8月26日 ⑷109年9月2日 ⑸109年9月4日 ⑴3萬2,000元 ⑵28萬8,000元 ⑶19萬2,000元 ⑷48萬元 ⑸32萬元 ⑴⑵匯入己○○帳戶 ⑶匯入簡○禎帳戶 ⑷⑸匯入吳○慶帳戶  6 丙○○ （原名紀騰翔，提出告訴） 在網路認識一位自稱葉一美，之後介紹FUNBODSWealth外匯商與丙○○認識，向丙○○佯稱外匯投資 ⑴109年8月11日 ⑵109年8月17日 ⑶109年8月18日 ⑷109年8月26日 ⑸109年8月27日 ⑹109年9月4日 ⑴3萬2,000元 ⑵3萬2,000元2次 ⑶3萬2,000元2次 ⑷10萬元2次 ⑸10萬元 ⑹3萬2,000元 ⑴⑵⑶匯入己○○帳戶 ⑷⑸匯入簡○禎帳戶 ⑹匯入吳○慶帳戶 
附表二（原審被告吳文慶部分，略）：
附表三（卷證出處）：
編號 對應事實 卷證出處 1 附表一編號1戊○○ 戊○○警詢筆錄（警卷1第23、25至31頁）、內政部警政署反詐騙諮詢專線紀錄表（警卷1第43至45頁）、桃園市政府警察局中壢分局中福派出所受理詐騙帳戶通報警示簡便格式表（警卷1第47頁）、金融機構聯防機制通報單（警卷1第61頁）、戊○○與暱稱「Miss Ye叮咚」之人之LINE對話紀錄截圖1份（警卷1第77至97頁） 2 附表一編號2庚○○ 庚○○警詢筆錄（警卷1第33至35頁）、庚○○銀行轉帳明細（警卷1第149頁）、告訴人與APP（MetaTrader4）客服LINE（暱稱「FUNBODSWealth」）對話紀錄截圖1份（警卷1第113至139頁）、內政部警政署反詐騙諮詢專線紀錄表（警卷1第155頁）、臺南市政府警祭局永康分局永康派出所受理詐騙帳戶通報警示簡便格式表（警卷1第163頁）、金融機構聯防機制通報單5紙（警卷1第169、171-173頁） 3 附表一編號3乙○○ 乙○○109年9月15日警詢筆錄（警卷2第65至69頁）、乙○○與暱稱「FUNBODSWealth」、「婉寧」之人之LINE對話紀錄截圖1份（警卷2第81至87頁）、內政部警政署反詐騙諮詢專線紀錄表（警卷2第97頁） 4 附表一編號4丁○○ 丁○○警詢筆錄（警卷2第101至103頁）、丁○○與暱稱「FUNBODSWealth」之人之LINE對話紀錄截圖1份（警卷2第109至116頁）、內政部警政署反詐騙諮詢專線紀錄表（警卷2第117至118頁）、金融機構聯防機制通報單（警卷2第121頁）、臺北市政府警察局士林分局社子派出所受理刑事案件報案三聯單（警卷2第123頁） 5 附表一編號5甲○○ 甲○○警詢筆錄（警卷2第130頁）、華南銀行匯款回條聯2紙（警卷2第137頁）、甲○○與暱稱「FUNBODSWealth」之人之LINE對話紀錄截圖1份（警卷2第143至146頁）、屏東縣政府警察局屏東分局新鐘派出所受理詐騙帳戶通報警示簡便格式表（警卷2第155頁） 6 附表一編號6丙○○ 丙○○與暱稱「FUNBODSWealth」、「葉一美」之人之LINE對話紀錄截圖1份（警卷2第191至197頁）、丙○○警詢筆錄（警卷2第187至190頁）、丙○○中國信託銀行帳戶交易明細（見警卷2第200頁）、內政部警政署反詐騙諮詢專線紀錄表（警卷2第205至206頁）、新北市政府警察局板橋分局板橋派出所受理詐騙帳戶通報警示簡便格式表（警卷2第209頁）、金融機構聯防機制通報單（警卷2第217頁） 
附表四：
編號 附表一 犯罪事實 (原審)主文 1 編號1 己○○犯三人以上共同詐欺取財罪，處有期徒刑壹年壹月。 2 編號2 己○○犯三人以上共同詐欺取財罪，處有期徒刑壹年肆月 3 編號3 己○○犯三人以上共同詐欺取財罪，處有期徒刑壹年肆月。 4 編號4 己○○犯三人以上共同詐欺取財罪，處有期徒刑壹年陸月。 5 編號5 己○○犯三人以上共同詐欺取財罪，處有期徒刑壹年肆月。 6 編號6 己○○犯三人以上共同詐欺取財罪，處有期徒刑壹年肆月。 

附錄本判決論罪科刑法條：
刑法第339條之4第1項
犯第339條詐欺罪而有下列情形之一者，處一年以上七年以下有
期徒刑，得併科一百萬元以下罰金：
一、冒用政府機關或公務員名義犯之。
二、三人以上共同犯之。
三、以廣播電視、電子通訊、網際網路或其他媒體等傳播工具，
    對公眾散布而犯之。
洗錢防制法第14條第1項
有第二條各款所列洗錢行為者，處七年以下有期徒刑，併科新臺
幣五百萬元以下罰金。
組織犯罪防制條例第3條第1項
發起、主持、操縱或指揮犯罪組織者，處三年以上十年以下有期
徒刑，得併科新臺幣1 億元以下罰金；參與者，處六月以上五年
以下有期徒刑，得併科新臺幣一千萬元以下罰金。但參與情節輕
微者，得減輕或免除其刑。